【裁判字號】    89,交訴,12
【裁判日期】    890225
【裁判案由】    過失致死
【裁判全文】
台灣彰化地方法院刑事判決                          八十九年度交訴字第一二號
    公  訴  人  臺灣彰化地方法院檢察署檢察官
    被      告  甲○○
右列被告因過失致死案件，經檢察官提起公訴（八十八年度偵字第一一四七七號），
本院判決如左︰
    主  文
甲○○因過失致人於死，處有期徒刑柒月。
    事  實
一、甲○○於民國（下同）八十八年七月十八日凌晨零時四十分許，駕駛車牌號碼Ｎ
    Ｂ－二九五六號自用小貨車，沿彰化縣花壇鄉○○村○○路由北往南行駛，至彰
    員路三七三之四０號前南向車道路寬僅三點七公尺處，應注意停車時應依車輛順
    行方向緊靠道路右側，且依當時路況及天候並無不能注意之情事，竟疏未注意緊
    靠道路右側，貿然在該路段距路邊零點六至零點六五公尺處停車，適楊家和酒後
    駕駛車牌號碼ＪＳＴ－七二一號重型機車，沿彰化縣花壇鄉○○路由北往南行駛
    至該路段，亦疏未注意車前狀況，且超速行駛，致撞及該小貨車左後側，楊家和
    因之人車倒地，受頭部及胸部外傷等傷害，經送醫急救，延至同日凌晨一時三十
    分許，不治死亡。甲○○於肇事後，旋即委託不詳姓名之人向彰化縣警察局彰化
    分局花壇分駐報案自首接受裁判。
二、案經彰化縣警察局彰化分局報請臺灣彰化地方法院檢察署檢察官相驗後偵查起訴
    。
    理  由
一、訊據被告甲○○迭於警訊及本院審理中坦承右揭駕車肇事之事實不諱，惟辯稱伊
    當時已將車輛停靠路邊云云。經查本件肇事地點即彰化縣花壇鄉○○村○○路三
    七三之四０號前南向車道，路寬僅三點七公尺，被告係在該路段距路邊零點六至
    零點六五公尺處停車等情，有照片及道路交通事故調查表等在卷可資佐證，足認
    被告當時停車未盡靠邊，被告所辯不足採信。次查被害人楊家和係酒後駕車，其
    肇事後送醫急救而檢測其血液中酒精濃度為123.24mg/dl，此有彰化基督教醫院
    函文附卷可稽，又被害人楊家和係因本件車禍致腦部外傷、胸部外傷而死亡，業
    經台灣彰化地方法院檢察署檢察官督同檢驗員相驗明確，有相驗屍體證明書、驗
    斷書及勘驗筆錄等在卷可憑，是被害人之死亡，係由被告之行為所致，其間有相
    當因果關係，已極為明確。
二、按汽車停車時，應依車輛順行方向緊靠道路右側，道路交通安全規則第一百十二
    條第一項第十款定有明文。被告於前揭時地駕駛車輛應注意能注意而不注意上開
    規定，以致肇事，被告之行為自有過失。雖被害人楊家和酒後未注意車前狀況，
    且超速行駛，為肇事主因，惟被告仍難辭其肇事次因之過失責任。本件經送台灣
    省彰化縣區車輛行車事故鑑定委員會鑑定，亦持相同看法，有該會八十八年十二
    月一日彰鑑字第八八五二七號鑑定意見書可稽，事證明確，被告犯行堪予認定。
三、被告所為，係犯刑法第二百七十六條第一項之過失致人於死罪。被告於肇事後委
    由不詳姓名之人向彰化縣警察局彰化分局花壇分駐所自首，有警局筆錄可稽，應
    依法減輕其刑。爰審酌被告過失程度非淺，又其肇事後之態度尚稱良好，惟事後
    尚未對被害人家屬為民事賠償暨其他一切情狀，量處如主文所示之刑，以示懲儆
    。
四、據上論斷，應依刑事訴訟法第二百九十九條第一項前段、刑法第二百七十六條第
    一項、第六十二條前段、罰金罰鍰提高標準條例第一條前段，判決如主文。
本案經檢察官林俞妙到庭執行職務。
中      華      民      國    八十九    年        二    月     廿五     日
                                    臺灣彰化地方法院交通法庭
                                        法      官  鄭  永  玉
右正本證明與原本無異。
如不服本判決，應於判決送達後十日內向本院提出上訴狀( 須附繕本 )。
告訴人或被害人對於判決如有不服具備理由請求檢察官上訴者，其上訴期間之計算係
以檢察官收受判決正本之日期為準。
                                        法院書記官  卓  俊  杰
中      華      民      國      八十九    年      三      月    一      日
刑法第二百七十六條
因過失致人於死者，處二年以下有期徒刑、拘役或二千元以下罰金。
從事業務之人，因業務上之過失犯前項之罪者，處五年以下有期徒刑或拘役，得併科
三千元以下罰金。


司法院資訊處製作；財團法人民間司法改革基金會備份。
